【裁判字號】    91,易,4259
【裁判日期】    920115
【裁判案由】    贓物
【裁判全文】
臺灣高雄地方法院刑事判決                        九十一年度易字第四二五九號
    公  訴  人  臺灣高雄地方法院檢察署檢察官
    被      告  甲○○  男  二.
右列被告因贓物案件，經檢察官提起公訴（九十一年度偵緝字第一五二八號），本院
判決如左：
    主  文
甲○○收受贓物，處拘役伍拾日，如易科罰金，以佰元折算壹日。
    事  實
一、甲○○於民國九十一年八月二十一日下午五、六時許，在高雄市○○區○○路與
    建興街口之「瑞光旅社」一樓前，明知某位綽號「阿貴」姓名年籍均不詳之成年
    男子（以下簡稱「阿貴」）所交付之車牌號碼ＱＷＢ—三五六號之輕型機車一輛
    （施宗霖所有，於九十一年八月二十一日下午四時許，在高雄市三民區○○○路
    二七七巷十五號前失竊）係屬來路不明之贓物，竟仍基於收受贓物之犯意，收受
    上開機車供作代步之用。嗣於同日晚間十時四十分許，因騎乘前開機車行經高雄
    市前金區○○○路與成功路口時，為警查獲始知上情。
二、案經高雄市政府警察局三民第二分局報請台灣高雄地方法院檢察署檢察官偵查起
    訴。
    理  由
一、訊據被告甲○○固不否認於右揭時、地，收受「阿貴」交付之車牌號碼號ＱＷＢ
    —三五六號之輕型機車一輛，作為代步之用，惟矢口否認有何收受贓物之犯行，
    辯稱：是「阿貴」騎乘上開機車來換我的重型機車，因「阿貴」表示騎要跑長途
    所以要和我換車，我並不知道「阿貴」騎來的機車是贓車云云。經查：右開車號
    ＱＷＢ—三五六號之輕型機車一輛，係施宗霖所有，於九十一年八月二十一日下
    午四時許，在高雄市三民區○○○路二七七巷十五號前失竊之事實，業據證人即
    被害人施宗霖於警訊時指訴明確，並有贓物認領保管收據及車籍作業系統－查詢
    認可資料各乙份附卷可稽，顯見該機車確係被害人施宗霖失竊之贓車無訛。再查
    ，被告雖辯以不知「阿貴」所交付之機車為贓車云云，惟被告亦自承於收受該部
    機車時，完全未向「阿貴」詢問該部機車之來源，而「阿貴」亦未交付被告關於
    該機車之任何合法證件等語（見本院九十一年十二月二十日審判筆錄），參諸一
    般駕駛車輛之人均知應隨身攜帶車輛之行車執照或相關之車籍資料，以便警方臨
    檢時得提出證明其車輛具有正當來源之相關佐證，佐以被告除自承與「阿貴」僅
    係透過網路認識十餘天之友人，尚稱「阿貴」騎乘該部輕型機車來向其換用其所
    有之重型機車，然被告於收受「阿貴」交付之機車時，卻完全未向其索取任何足
    資證明車輛來源之證件，即願意與「阿貴」換車，且對「阿貴」所騎來該部來路
    不明之機車率加騎用，顯與常情有悖；足認被告對於「阿貴」所交付與伊之機車
    ，應有贓物之認識無訛，是本院認被告前揭所辯，應係事後卸責之詞，不足採信
    。
三、核被告所為，係犯刑法第三百四十九條第一項之收受贓物罪。爰審酌被告因一時
    貪圖小利，收受來歷不明之機車一部，助長竊盜風氣，惟念該部機車亦已歸還被
    害人，被告未以該部贓車造成更大傷害等一切情狀，量處如主文所示之刑，並諭
    知易科罰金之折算標準。
據上論斷，應依刑事訴訟法第二百九十九條第一項前段，刑法第三百四十九條第一項
、第四十一條第一項，罰金罰鍰提高標準條例第一條前段、第二條，判決如主文。
中      華      民      國      九十二      年      一    月    十五    日
                                  臺灣高雄地方法院刑事第四庭
                                      審判長法官  黃建榮
                                            法官  廖純卿
                                            法官  盧怡秀
右正本證明與原本無異。
如不服本判決，應於判決送達後十日內，向本院提出上訴狀。
                                          書記官  林佳蓉
中      華      民      國      九十二      年      一    月    十五    日
中華民國刑法第三百四十九條
收受贓物者，處三年以下有期徒刑、拘役或五百元以下罰金。
搬運、寄藏、故買贓物或為牙保者，處五年以下有期徒刑、拘役或科或併科一千元以
下罰金。
因贓物變得之財物，以贓物論。


司法院資訊處製作；財團法人民間司法改革基金會備份。
